【裁判字號】    95,交聲,907
【裁判日期】    951123
【裁判案由】    聲明異議
【裁判全文】
臺灣臺南地方法院交通事件裁定         95年度交聲字第907號
異議人即    甲○○
受處分人
上列受處分人因違反道路交通管理處罰條例案件，對於交通部公
路總局嘉義區監理所臺南監理站民國94年7月8日所為之裁決處分
（處分案號：嘉監南字第裁74-S00000000號）聲明異議，本院裁
定如下：
    主  文
異議駁回。
    理  由
一、本件異議意旨略以：受處分人即異議人甲○○（下稱異議人
    ）於民國九十四年三月二十日十二時四十分酒駕經警攔查舉
    發，並經裁決處罰鍰新台幣（下同）五萬二千五百元之事實
    不爭執，惟同一事實業經刑事處罰繳畢罰金四萬五千元，依
    行政罰法第二十六條規定一事不二罰，請撤銷原處分等語。
二、按處理違反道路交通管理事件，有關文書送達之程序，依行
    政程序法之規定，為道路交通管理事件統一裁罰標準及處理
    細則第五條所明定。又按行政機關為行政行為時，除法律另
    有規定外，應依本法規定為之，行政程序法第3條第1項定有
    明文。依此規定觀之，行政程序法原則上除適用於行政機關
    之「行政行為」外，立法者將之定位為「行政機關通用之行
    政程序基本法」，應甚明顯。而道路交通管理處罰條例屬行
    政法性質之法律，應無疑義，本條例之主管機關為警察機關
    及公路監理機關，均為行政機關，主管機關依本條例舉發或
    處罰等行為，即屬行政（罰）事件之行政行為，各該文書之
    送達方式，自應遵守行政程序法關於送達一節之規定。次按
    送達，於應受送達人之住居所、事務所或營業所為之，行政
    程序法第七十二條第一項前段亦定有明文。
三、經查，本件異議人住所於臺南市○○路七十三巷八十四弄二
    十四號，有個人基本資料查詢結果及遷徒紀錄資料查詢結果
    在卷可參。其次，異議人於九十四年七月八日，經原處分機
    關即交通部公路總局嘉義區監理所台南監理站以嘉監南字第
    裁74-S00000000號違反道路交通管理交通事件裁決書，依修
    正前道路交通管理處罰條例第三十五條第一項第一款之規定
    ，以異議人酒精濃度超過規定標準之違規行為，處罰鍰五萬
    二千五百元，嗣該裁決書由郵政機關之郵務人員於九十四年
    七月十二日送達異議人之上開住所，由異議人親自收領，此
    有原處分機關送達證書在卷足稽，揆諸上開道路交通管理事
    件統一裁罰標準及處理細則第五條、行政程序法第七十二條
    之規定，異議人如對原處分機關是項裁決不服欲提起異議，
    其二十日之合法提出異議期間為自送達裁決書之翌日即九十
    四年七月十三日起至同年八月二日止，是異議人至遲應於九
    十四年八月二日聲明異議，然異議人遲至九十五年九月十五
    日具狀聲請異議，此有卷附聲明異議狀上所蓋收文章戳足稽
    ，顯已逾越法定二十日聲明異議不變期間，其聲明異議不合
    法律上程式，且無從補正，核諸前揭說明，自應將異議人之
    異議駁回。末查，本件前經異議人聲明異議，並經本院以九
    十四年度交聲字第三四八號裁定確定，已由交通部公路總局
    嘉義區監理所台南監理站於九十五年八月四日移送強制執行
    ，有該監理站九十五年十月十三日嘉監南字第０九五０一０
    八七四四號函在卷可稽，附敘此明。
四、據上論結，應依道路交通管理處罰條例第八十七條第二項、
    道路交通案件處理辦法第十八條，裁定如主文。
中    華    民    國    95    年    11    月    23   日
                  交通法庭法  官  鍾邦久
以上正本證明與原本無異。
如不服本裁定應於送達後5日內向本院提出抗告狀（應附繕本）
。
                          書記官  陳慧玲
中    華    民    國    95    年    11    月    23    日


司法院資訊處製作；財團法人民間司法改革基金會備份。
